

CC 33378773

3507648324 3173827311



HABILIDADES

- Liderazgo
- · Comunicación asertiva
- Adaptabilidad a los Cambios
- Resolución de problemas
- Excelentes relaciones Interpersonales
- Trabajo en equipo
- Trabajo bajo Presión

EDUCACIÓN

- Licenciatura en Psicologia
 Universidad Minuto de Dios
 2012-2017
- Diplomado en Gestion de Talento Humano

Politecnico de Colombia 2024-2024

 Diplomado en Nomina y Liquidacion de Seguridad Social

Politecnico de Colombia 2024-2024

Nydia Rocio Cruz

PSICOLOGA
ACERCA DE MÍ

Psicóloga con un enfoque organizacional con conocimiento sen técnicas de selección y evaluación de personal, liquidación de nómina, prestaciones sociales, uso de normativa vigente. Capaz de trabajar en equipo y de manera autónoma, con habilidades para la comunicación y la resolución de conflictos, con interés en aprender sobre legislación laboral, salud ocupacional e implementación de estrategias en el área de bienestar, habilidades en el uso de herramientas ofimáticas para la gestión de la información y el análisis de datos, con una amplia experiencia en el sector financiero y de servicio al cliente.

EXPERIENCIA LABORAL

• Mackiu SAS -Actualmente

Jhon Mackius Tel. 3123123360 Profesional de Campo y Verificaciones en Estudios de Seguridad

 Redes Humanas en Misión para Cámara y Comercio de Bogota- Temporada de Renovaciones Mercantiles(Feb 2024-Abr 2024)

Diana M Osorio Tel. 6012560200 ext 2015

Asesora y Auxiliar de Soporte de Matriculas

 Colegio Psicopedagógico Integral-Ago2023-Dic 2023

William Lozano Tel. 316-7449290

Psicologa Educativa y Administrativa

• Banco Av Villas- Feb 2010-Jul 2023

Mildred Camacho Tel. 6012419600 Ext 89029-17157-3213089455

Cajera Principal-Asesora